【裁判字號】    98,易,186
【裁判日期】    980729
【裁判案由】    竊盜
【裁判全文】
臺灣宜蘭地方法院刑事判決               98年度易字第186號
公  訴  人  臺灣宜蘭地方法院檢察署檢察官
被      告  丙○○
                    弄7號
            甲○○
上列被告因竊盜案件，經檢察官提起公訴（98年度偵字第797號）
，本院判決如下：
    主  文
丙○○、甲○○均無罪。
    理  由
一、公訴意旨略以：被告丙○○、甲○○於民國98年2月9日晚間
    6時許，因無交通工具可使用，見車牌號碼XE7-359號重型機
    車停放在國道五號高速公路宜蘭交流道南向匝道入口處地磅
    站附近，竟共同意圖為自己不法之所有，基於犯意聯絡，由
    丙○○著手將該重型機車牽離該處而竊取得手，並在距離原
    機車停放處約已300公尺處，為巡邏員警察覺有異而當場查
    獲。因認被告共犯刑法第320條第1項之竊盜罪嫌。
二、按犯罪事實應依證據認定之，無證據不得認定犯罪事實。又
    不能證明被告犯罪，應諭知無罪判決。刑事訴訟法第154條
    第2項、第301條第1項有明文規定。又刑法第320條第1項竊
    盜罪，以意圖為自己或第三人不法之所有，而竊取他人之動
    產為構成要件，如無不法所有之意圖自不構成竊盜罪。
三、公訴人認被告涉犯前述犯行，無非以：被告丙○○、甲○○
    之供述、被害人乙○○於警詢時及偵查中之供述、證人即查
    獲警員陳冠宇、吳俊義於偵查中之供述以及贓物認領保管單
    等為主要論據。然訊據被告丙○○、甲○○均堅詞否認有何
    上述犯行。被告丙○○辯稱：當日與被告甲○○係遭計程車
    司機在上開國道五號高速公路宜蘭交流道南向匝道入口處附
    近趕下車，而就地欲再攔一台計程車，因為看到上述機車停
    放在車道上很危險，所以才去將之牽動到路肩，並沒有竊取
    之意思與行為等語。被告甲○○則辯稱：當時是在上述查獲
    地點要攔計程車，而丙○○去牽動機車時伊也有告知丙○○
    不要動別人之機車，後來渠等在上述交流道南向入口處附近
    待一陣子，警察才來問那一台機車是不是我們的，渠等根本
    沒有竊盜之意或犯行等語。
四、查上開XE7-359號重型機車於98年2月9日下午，由被害人乙○○停放於宜蘭縣宜蘭市國道五號高速公路宜蘭交流道南向
    匝道入口處地磅站附近，且未鎖上車頭鎖或加大鎖，同日下
    午6時許，經被告丙○○牽動後直線移動2、3百公尺而停放
    於上開匝道之內側路肩等情，業據被害人乙○○於警詢中、
    檢察官偵查時供述在卷，並為被告自承在卷。而巡邏員警係
    於上述匝道之內側路肩發現上述機車，並見被告2人站在對
    面外側路肩，本以為是機車誤闖國道，詢問過程中被告丙○○提及有牽動機車等語，業據查獲警員陳冠宇、吳俊義於檢
    察官偵查時供述甚詳。顯見被告丙○○於牽移上述機車時並
    未開啟或破壞車鎖，而為警查獲時被告2人係站立於上述機
    車停放處之對面路肩，亦無騎用上述機車等情，是依公訴人
    所舉之證據，客觀上僅見被告丙○○有將上述機車直線牽移
    2、3百公尺，然對於被告2人主觀上是否有為自己不法所有
    之意圖，則尚無足夠證據足資證明；參以，被害人乙○○指
    訴上開機車遭竊時間為98年2月9日下午6時許，依宜蘭地區
    日出日沒時刻，已屬日沒以後，是在天色已暗之情況下，且
    上述交流道附近又鮮少住家，此有警方拍攝上述機車失竊現
    場附近照片可參。是被告2人若有竊取上述機車之不法意圖
    ，是極有機會可以就地以不法方法啟動機車而騎用離去，而
    無需先將機車牽移再伺機竊取；且被告丙○○牽移上述機車
    至警方所發現之停放地點，係直線移動，亦未見被告有刻意
    尋找隱蔽或隱密處而有躲藏或避免遭人發現之舉，是以被告
    丙○○上開客觀上牽動上述機車之舉動，衡情亦應無竊取上
    述機車之不法意圖才是。此外復查無其他積極證據足證被告
    2人有何竊盜之犯行，依首揭說明，自均應為被告無罪之諭
    知。
據上論斷，應依刑事訴訟法第301條第1項判決如主文。
本案經檢察官劉憲英到庭執行職務
中    華    民    國    98    年    7     月    29    日
                  刑事第四庭法  官  蔡仁昭
以上正本證明與原本無異。
如不服本判決應於收受送達後十日內向本院提出上訴書狀，並應
敘述具體理由；其未敘述上述理由者，應於上訴期間屆滿後二十
日內向本院補提理由書 (均須按他造當事人之人數附繕本)「切
勿逕送上級法院」。
                            書記官  陳建宇
中    華    民    國    98    年    7     月    29    日


司法院資訊處製作；財團法人民間司法改革基金會備份。
